【裁判字號】    98,抗,7
【裁判日期】    980407
【裁判案由】    本票裁定
【裁判全文】
臺灣嘉義地方法院民事裁定                 98年度抗字第7號
抗  告  人  乙○○
相  對  人  甲○○
上列抗告人與相對人間聲請本票准許強制執行事件，對於中華民
國八十一年五月二十六日本院八十一年度票字第七三０號裁定提
起抗告，本院合議庭裁定如下：
    主  文
抗告駁回。
抗告程序費用新臺幣壹仟元由抗告人負擔。
    理  由
一、按本票執票人向本票發票人行使追索權時，得聲請法院裁定
    後強制執行，票據法第123條定有明文；又本票執票人，依
    上揭規定聲請法院裁定許可對發票人強制執行，係屬非訟事
    件，此項聲請之裁定，及抗告法院之裁定，僅依非訟事件程
    序，以審查強制執行許可與否，並無確定實體上法律關係存
    否之效力，如發票人就票據債務之存否有爭執時，應由發票
    人提起確認之訴，以資解決，最高法院57年臺抗字第76號判
    例意旨可資參照。是本票准許強制執行裁定屬非訟事件，為
    裁定之法院僅就本票為形式上之審查，無從審酌屬於實體上
    法律關係之事由，抗告法院即本院就本票裁定強制執行事件
    ，揆諸上開最高法院判例意旨，亦應僅就形式審查，不得審
    酌抗告人關於實體事項之抗辯事由，合先敘明。
二、抗告意旨略以：鈞院81年度票字第730號裁定，謂抗告人於
    80年11月16日簽發免除做成拒絕證書之本票一紙（下稱系爭
    本票），內載憑票支付相對人新臺幣（下同）92,500元，到
    期日81年1月31日，詎相對人屆期提示，抗告人尚有62,500
    元及自81年1月31日起至清償日止，按週年利率百分之6計算
    之利息未給付等語，惟時間、期日距今已達16年之久，抗告
    人已不復記憶相對人（即原裁定聲請人）為誰？因何事簽發
    系爭本票？甚或有無簽發系爭本票？使抗告人有諸多不明之
    處，加以抗告人今身處羈押中，不方便聯絡求知事實，應請
    相對人提出相關證明以明事實，為此，爰提起抗告等語。
三、查相對人在本院原審主張執有抗告人於80年11月16日簽發免
    除做成拒絕證書之系爭本票，內載憑票支付相對人92,500元
    ，到期日81年1月31日，詎屆期提示，抗告人尚有62,500元
    及自81年1月31日起至清償日止，按週年利率百分之6計算之
    利息未給付，為此乃依票據法第123條規定聲請裁定准許強
    制執行，業據提出本票一紙為證，本院原審依上開規定裁定
    予以准許，經核尚無不合。抗告人上開實體上抗辯，應由抗
    告人另行提起訴訟，以資解決，揆諸首揭說明，非本件非訟
    程序所得加以審究，抗告人提起本件抗告，為無理由，應予
    駁回。
四、據上論結，本件抗告為無理由，依非訟事件法第46條、第21
    條第2項、第24條第1項，民事訴訟法第495條之1第1項、第
    449條第1項、第95條、第78條，裁定如主文。
中    華    民    國    98    年    4     月    7     日
                  民事第一庭    審判長法  官  林世芬
                                      法  官  張鶴齡
                                      法  官  柯月美
以上正本係照原本作成。
如不服本裁定，僅得於收受本裁定正本送達後10日內，以適用法
規顯有錯誤為理由，向本院提出再抗告狀，（須附繕本一份及繳
納再抗告裁判費新台幣1,000元），經本院許可後紿可再抗告。
中    華    民    國    98    年    4     月    7     日
                                      書記官  李文政


司法院資訊處製作；財團法人民間司法改革基金會備份。
